# 审计范围如何确定

提问人：一云 时间：2016-06-23 10:20:16
陈老师您好：请教您一个问题：新三板审计，该公司有十几家子公司，我们是否对每一家子公司都要执行审计程序？还是有的资产总额较小的子公司可否不执行审计程序了？ 审计准则对审计范围有什么规定吗？ 多谢！

回答人：chenyiwei
请参考《中国注册会计师审计准则》中对集团审计的相关规定，以及你所在事务所的集团审计方法要求。 《中国注册会计师审计准则第 1401 号——对集团财务报表审计的特殊考虑（ 2010 年 11 月 1 日修订）》及其应用指南； 中国注册会计师审计准则问题解答第 10号——集团财务报表审计